臺北高等行政法院判決
　　　　　　　　　　　　　　　　　　 94年度簡字第00420號
原　　　告　甲○○
被　　　告　財政部臺北市國稅局
代　表　人　張盛和（局長）
訴訟代理人　乙○○
上列當事人間因綜合所得稅事件，原告不服財政部中華民國93年
6月1日台財訴字第0930023663號訴願決定（案號：第00000000號
），提起行政訴訟。本院判決如下：
　　主  文
原告之訴駁回。
訴訟費用由原告負擔。
　　事  實
一、事實概要：原告民國（下同）89年度綜合所得稅結算申報，
    經被告依查得資料，核定綜合所得總額為新台幣（下同）3,
    200,902元，淨額2,832,377元。原告對核定增列其所有坐落
    於臺北市○○○路○段3號6樓房屋（下稱系爭房屋）租賃所
    得2,919元不服，申請復查，經被告以93年3月23日財北國稅
    法字第0930203616號復查決定，駁回其申請，提起訴願，亦
    遭決定駁回；遂向本院提起行政訴訟。
二、兩造聲明：
　(一)原告聲明：訴願決定及原處分均撤銷。
　(二)被告聲明：駁回原告之訴。
三、兩造之爭點：
  原告主張其系爭房屋有曜晉公司設籍營業登記，該公司係負責
  人王搢之所虛設，原告並無出租情事，亦無租金收入，有該公
  司89年度營所稅核定通知可憑，是否可採？
  (一)原告主張：
    1.系爭房屋地址為原告律師事務所，每日上下班，從未見過
      簡富貴，亦不知曜晉企業有限公司（下稱曜晉公司）設籍
      該址。被告以原告漏報曜晉公司租賃所得，實甚驚訝。事
      後詢問以原告律師事務所為聯絡地址之王搢之（居住於板
      橋市○○街139巷20弄24號之4），始知悉其以簡富貴名義
      ，虛設曜晉公司於原告律師事務所，另其一家三口，雖住
      板橋，戶籍亦虛設於原告律師事務所。除由王搢之代辦88
      年所得復查外，並責令其遷出，91年10月，曜晉公司負責
      人變更為王搢之，並將公司遷往板橋市其住所。而其一家
      三口戶籍，則由原告代遷往台北市大安區戶政事務所。因
      88 年租賃所得復查結果不多，由王搢之代繳了事。
    2.原告89年綜合所得，91年已經四度復查補稅，93年又將原
      告89年租賃所得比照88年補稅，金額雖不多，原告確無該
      收入，實難心服。
    3.原告責令王搢之將公司遷出後，即很少聯絡，嗣後經收曜
      晉公司文件一大冊，無法轉交，其中有被告就曜晉公司89
      年度營利事業所得稅結算申報核定通知書，該公司並無租
      金支出，則被告核定原告有租金收入，顯有違誤。
　(二)被告主張：
    1.本件原告89年度綜合所得稅結算申報，經被告查得原告所
      有坐落於臺北市○○○路○段3號6樓系爭房屋有曜晉公司
      設籍營業登記，乃按使用面積比例設算租金收入5,122元
      ，核定原告租賃所得2,919元（計算式：5,122 ×57%=2,
      919），併課原告當年度綜合所得稅。
    2.經查系爭房屋有曜晉公司設籍營業登記，有相關營業人暨
      扣繳單位統一編號查詢資料附案可稽，亦為原告所不爭；
      次查該公司已申報89年度及90年度營利事業所得稅，營業
      地址亦為上址，此有營所稅結算案件查詢資料可按，又原
      告88年度綜合所得稅申請復查時主張系爭房屋係無償借予
      曜晉公司使用，並提供曜晉公司無償借用切結書供核，其
      說詞前後不一，顯不足採。本件系爭房屋既有部分係無償
      供曜晉公司作營業使用，依規定自應核算其租賃所得，被
      告按使用面積比例設算租金收入，徵諸相關規定，尚無不
      合。
　　理  由
一、本件原分案號為93年度訴字第02345號，嗣經查明，原告僅
    對875元之稅額起訴涉訟，未逾20萬元，屬簡易程序案件，
    應改分「簡」案號，適用簡易程序進行，合先說明。
二、按「個人之綜合所得總額，以其全年左列各類所得合併計算
    之：…第5類：租賃所得及權利金所得︰凡以財產出租之租
    金所得，財產出典典價經運用之所得或專利權、商標權、著
    作權、秘密方法及各種特許權利，供他人使用而取得之權利
    金所得︰一、財產租賃所得及權利金所得之計算，以全年租
    賃收入或權利金收入，減除必要損耗及費用後之餘額為所得
    額。…四、將財產借與他人使用，除經查明確係無償且非供
    營業或執行業務者使用外，應參照當地一般租金情況，計算
    租賃收入，繳納所得稅。…」、「本法第14條第1項第5類第
    4款所稱他人，係指本人、配偶及直系親屬以外之個人或法
    人而言。」分別為行為時所得稅法第14條第1項第5類第4款
    及同法施行細則第16條第2項所明定。
三、本件原告89年度綜合所得稅結算申報，經被告依查得資料，
    核定綜合所得總額為3, 200,920元，淨額2,832,377元。原
    告對核定增列其系爭房屋租賃所得2,919元不服，循序申請
    復查，提起訴願，均遭決定駁回，復起訴主張其系爭房屋有
    曜晉公司設籍營業登記，該公司係負責人王搢之所虛設，原
    告並無出租情事，亦無租金收入，有該公司89年度營所稅核
    定通知可憑，詳如其起訴狀事實欄所載理由等語。
四、查原告於其所有系爭房屋開設律師事務所，89年度綜合所得
    稅結算申報，經被告審查發現系爭房屋另有曜晉公司設籍營
    業登記，此有營業稅稅籍資料查詢作業等資料附原處分卷可
    稽，復為原告所不否認，被告按使用面積比例設算租金收入
    5,122元，核定原告租賃所得2,919元（計算式：5,122×
    57%＝2,919元），併課原告當年度綜合所得稅，揆諸首揭規
    定及說明，自無不合。
五、至於原告主張：系爭房屋係被王搢之虛設曜晉公司，原告並
    未出租，亦無租金收入云云。惟查原告於其88年度綜合所得
    稅申請復查時，主張系爭房屋係無償借予曜晉公司使用，並
    提示曜晉公司無償借用之切結書供核，此有原告之聲明書及
    曜晉公司之切結書附原處分卷可憑，原告主張，前後不一致
    ，其主張系爭房屋係被虛設曜晉公司，顯不足採，又系爭房
    屋既供曜晉公司供營業使用，被告按使用面積比例設算租金
    收入，核定租賃所得2,919元，併課其當年度綜合所得稅，
    經核於法有據，訴願決定，予以維持，亦無不合，原告提起
    行政訴訟後，經通知未到庭說明，亦未提出對其有利之新證
    據，本件原告之訴，非有理由，應予駁回。
六、據上論結，本件原告之訴為無理由，依行政訴訟法第236條
    、第98條第3項前段，判決如主文。
中　　華　　民　　國　　94　　年　 　7　　月　　1　　 日
               第  三  庭   　  法    官  黃本仁
上為正本係照原本作成。
本件以訴訟事件所涉及之法律見解具有原則性者為限，始得於本
判決送達後20日內向本院提出上訴狀並表明上訴理由，如已於本
判決宣示後送達前提起上訴者，應於判決送達後20日內補具上訴
理由（均按他造人數附繕本），且經最高行政法院許可後方得上
訴。
中　　華　　民　　國　　94　　年　 　7　　月　　1　　 日
            　　  　　　　  　　書 記 官  姚國華
